【裁判字號】    95,訴,3384
【裁判日期】    951222
【裁判案由】    毒品危害防制條例
【裁判全文】
臺灣高雄地方法院刑事判決              95年度訴字第3384號
公  訴  人  臺灣高雄地方法院檢察署檢察官
被      告  乙○○
                    現於臺灣高雄第二監獄
上列被告因違反毒品危害防制條例案件，經檢察官提起公訴（95
年度毒偵字第7283號），被告於本院準備程序中為有罪之陳述，
經合議庭裁定由受命法官依簡式審判程序獨任審理，本院判決如
下：
    主  文
乙○○施用第一級毒品，累犯，處有期徒刑壹年。
    事 實 及 理 由
一、乙○○於民國90年間因施用毒品案件，經本院裁定入戒治處
    所施以強制戒治，於91年5 月2 日停止戒治，於91年12月 2
    日期滿執行完畢；另因煙毒及麻藥案件，經法院（本院86年
    度訴字第2721號、臺灣高等法院高雄分院87年度上訴字第61
    3 號）判處應執行有期徒刑3 年10月確定，於89年11月28日
    縮短刑期假釋出監，於假釋期間，因有違反保護管束之重大
    情節，遭撤銷前開假釋，應執行殘刑1 年11月9 日，復因施
    用毒品案件，經本院以91年度訴字第106 號判處應執行有期
    徒刑1 年2 月確定，與上開殘刑（1 年11月9 日）接續執行
    ，於94年5 月23日縮刑期滿執行完畢。詎料，乙○○猶不知
    悔改，明知海洛因係毒品危害防制條例第2 條第2 項所列之
    第一級毒品，不得非法持有、施用，仍於上開強制戒治執行
    完畢釋放後5 年內，基於施用第一級毒品海洛因之犯意，於
    95年8 月25日下午4 時30分許，在位於高雄縣美濃鎮○○里
    ○○道路水圳旁，將第一級毒品海洛因以摻水稀釋後以注射
    針筒注射右手臂內側關節靜脈之方式，施用第一級毒品海洛
    因1 次。嗣於95年8 月26日上午11時10分許，在高雄縣杉林
    鄉○○路6 號為警查獲，並經乙○○同意採尿送驗查獲。
二、本件被告乙○○所犯為死刑、無刑徒刑或最輕本刑為3 年以
    上有期徒刑以外之罪，其於準備程序中就被訴犯罪事實，為
    有罪之陳述，經法官告知簡式審判程序之旨，並聽取當事人
    之意見後，依刑事訴訟法第273 條之1 第1 項規定，裁定由
    受命法官獨任進行簡式審判程序，合先指明。
三、上揭犯罪事實，業據被告乙○○於警詢及本院審理時均坦承
    不諱，且有高雄市立凱旋醫院濫用藥物尿液檢驗報告1 紙、
    尿液編號姓名對照表1 份、臺灣高雄地方法院檢察署刑案查
    註紀錄表及臺灣高等法院被告全國前案紀錄表各1 紙附卷可
    稽。又被告於90年間因施用毒品案件，經本院裁定入戒治處
    所施以強制戒治，於91年5 月2 日停止戒治，於91年12月
    2 日期滿執行完畢之事實，有臺灣高雄地方法院檢察署刑案
    查註紀錄表及臺灣高等法院被告全國前案紀錄表各1 紙附卷
    可稽，是被告確係於強制戒治執行完畢釋放後，5 年內再為
    本件施用第一級海洛因之犯行甚明；從而，本案事證明確，
    被告犯行堪予認定，應依法論科。
四、查海洛因係毒品危害防制條例第2 條第2 項所稱之第一級毒
    品，不得非法持有及施用。核被告所為，係犯毒品危害防制
    條例第10條第1 項之施用第一級毒品罪。被告持有第一級毒
    品海洛因之低度行為，已為施用之高度行為所吸收，不另論
    罪。另被告因煙毒及麻藥案件，經法院（本院86年度訴字第
    2721號、臺灣高等法院高雄分院87年度上訴字第61 3號）判
    處應執行有期徒刑3 年10月確定，於89年11月28日縮短刑期
    假釋出監，於假釋期間，因有違反保護管束之重大情節，遭
    撤銷前開假釋，應執行殘刑1 年11月9 日，復因施用毒品案
    件，經本院以91年度訴字第106 號判處應執行有期徒刑1 年
    2 月確定，與上開殘刑（1 年11月9 日）接續執行，於94年
    5 月23日縮刑期滿執行完畢，有臺灣高等法院被告全國前案
    紀錄表1 紙附卷可稽，被告於上開有期徒刑執行完畢後，5
    年內故意再犯本件有期徒刑以上之罪，為累犯，應依刑法第
    47條第1 項規定，加重其刑。爰審酌被告曾觸犯施用毒品之
    犯行，雖經強制戒治程序，仍未能斷戒施用毒品惡習，顯見
    其戒治意志不堅，缺乏勒戒動機，本應從重量刑以收刑罰教
    化之效。惟念其施用毒品係對己身殘害，並未造成他人具體
    危害，且能於犯後坦承犯行，態度尚稱良好等一切情狀，量
    處如主文所示之刑，以示儆懲。
五、另檢察官聲請併辦意旨以：被告乙○○明知海洛因係毒品危
    害防制條例第2 條第2 項所列之第一級毒品，不得非法持有
    、施用，仍於強制戒治執行完畢釋放後5 年內，基於施用第
    一級毒品海洛因之集合犯意，自95年8 月1 日下午2 時許起
    至95年9 月22日下午3 時許止，在其位於高雄縣杉林鄉○○
    路6 號住處，將第一級毒品海洛因以摻水稀釋後以注射針筒
    注射右手臂內側關節靜脈之方式，施用第一級毒品海洛因多
    次。嗣於95年8 月2 日上午11時20分許，在高雄縣旗山鎮○
    ○○路307 巷河堤旁道路為警查獲；另於95年9 月23日上午
    11時42分許經警通知到案，並均經乙○○同意採尿送驗查獲
    ，上開犯行與本案係基於單一犯意而反覆實施同種類之行為
    ，係屬集合犯之包括一罪，基於審判不可分原則，應為起訴
    效力所及，而應併予審理等語。然查，所謂集合犯，乃在構
    成要件上本即預定有複數之同種行為反覆實施之犯罪。被告
    乙○○前後多次吸食第一級毒品海洛因之行為，雖為多次之
    複數行為，惟其並未具備預先反覆實施之犯意甚為明確，故
    檢察官聲請併辦部份自亦無集合犯之裁判上一罪關係，非起
    訴效力所及，本院自無從併予審理，是檢察官移送併辦部分
    ，應退由檢察官另行偵查處理。
六、如不服本判決，應於判決送達後10日內，向本院提出上訴狀
    。
據上論斷，應依刑事訴訟法第273 條之1 第1 項、第284 條之 1
、第299 條第1 項前段，毒品危害防制條例第10條第1 項，刑法
第11條、第47條第1項，判決如主文。
本案經檢察官甲○○到庭執行職務。
中    華    民    國    95    年    12    月    22    日
                  鳳山刑事第一庭      法  官  陳盈吉
以上正本證明與原本無異。
中    華    民    國    95    年    12    月    22    日
                                      書記官  吳俊達
附錄本判決論罪科刑法條：
毒品危害防制條例第10條
施用第1級毒品者，處6月以上5年以下有期徒刑。
施用第2級毒品者，處3年以下有期徒刑。


司法院資訊處製作；財團法人民間司法改革基金會備份。
